【裁判字號】    88,易,678
【裁判日期】    890117
【裁判案由】    贓物
【裁判全文】
台灣苗栗地方法院刑事判決                          八十八年度易字第六七八號
    公  訴  人  臺灣苗栗地方法院檢察署檢察官
    被      告  甲○○
右列被告因贓物案件，經檢察官提起公訴（八十七年度偵字第二０六三號），本院判
決如左：
    主  文
甲○○無罪。
    理  由
一、公訴意旨略以：被告甲○○於民國八十七年五月八日下午五時許，在苗栗縣頭份
    鎮蟠桃里一之一號前，明知現場擺放鐵材一排非屬廖鴻麟（業經另案無罪判決確
    定）所有而係來路不明之物，仍故予買受，載至同鎮○○路十二之五號前放置。
    嗣於次日六時許，被失主乙○○發現，報警處理。因認被告涉犯刑法第三百四十
    九條第二項之故買贓物罪嫌云云。
二、按犯罪事實應依證據認定之，無證據不得推定其犯罪事實，刑事訴訟法第一百五
    十四條定有明文。又認定不利於被告之事實，須依積極證據，茍積極證據不足為
    不利於被告事實之認定時，即應為有利於被告之認定，更不必有何有利之證據，
    此最高法院三十年上字第八一六號著有判例可資參照。再按刑法上之贓物罪，原
    在防止因竊盜、詐欺、侵占各罪被奪取或侵占之物難於追及或回復，故其前提要
    件，必須犯前開各罪所得之物，始得稱為贓物，有最高法院四十一年台非字第三
    六號判例意旨可供參酌。
三、本件公訴人認被告甲○○涉有前開故買贓物罪嫌，無非係以右揭事實已據被告坦
    承不諱，核與告訴人乙○○、另案被告廖鴻麟供述情節相符，並有贓物領據附卷
    可憑，為其主要論據。訊據被告固不否認有向廖鴻麟購買前揭鐵材之事實，惟堅
    詞否認有何故買贓物犯行，辯稱：該鐵材均係放置於水溝中之廢鐵，擺放零亂，
    伊不知為贓物等語。經查，另案被告廖鴻麟因涉犯竊取本件鐵材出售予被告甲○
    ○，經台灣苗栗地方法院檢察署檢察官提起公訴後，業經本院判決無罪，嗣經檢
    察官提起上訴，再經台灣高等法院台中分院於八十八年九月十五日判決上訴駁回
    確定，有台灣高等法院台中分院八十八年度上易字第二０九九號刑事判決抄本附
    卷可參，是被告甲○○向另案被告廖鴻麟購買之前述鐵材，既非另案被告廖鴻麟
    因犯竊盜罪所得之物，自非贓物，核與刑法第三百四十九條第二項之贓物罪之構
    成要件即有未合。此外，復查無其他積極證據足資證明被告有何公訴人所指之犯
    行，不能證明被告犯罪，揆諸首揭說明，自應諭知被告無罪之判決，以免冤抑。
據上論斷，應依刑事訴訟法第三百零一條第一項，判決如主文。
本案經檢察官陳義忠到庭執行職務。
中      華      民      國    八十九    年      一      月     十七     日
                                        臺灣苗栗地方法院刑事庭
                                            法  官  王 萬 金
右正本證明與原本無異。
如不服本判決，應於判決送達後十日內向本院提出上訴狀( 應附繕本 )，上訴於
臺灣高等法院台中分院。
                                            書記官  陳 蕙 楠
中      華      民      國    八十九    年      一      月     十八     日


司法院資訊處製作；財團法人民間司法改革基金會備份。
